【裁判字號】    95,交聲,809
【裁判日期】    950904
【裁判案由】    違反道路交通管理處罰條例聲明異議
【裁判全文】
臺灣臺北地方法院交通事件裁定         95年度交聲字第809號
原處分機關  臺北市交通事件裁決所
異  議  人
即受處分人    甲○○
上列異議人即受處分人因違反道路交通管理處罰條例案件，對於
臺北市交通事件裁決所於95年8月21日所為之處分（原處分案號
：北市裁二字第裁22－AN0000000號）聲明異議，本院裁定如下
：
    主  文
原處分撤銷。
甲○○汽車駕駛人停車時，在設有禁止停車標誌之處所停車，處
罰鍰新臺幣捌佰元。
    理  由
一、依道路交通安全規則規定，該規則所用名詞釋義如左：一、
    汽車：指在道路上不依軌道或電力架線而以原動機行駛之車
    輛（包括機器腳踏車）；又人行道不得臨時停車；禁止臨時
    停車處所不得停車，道路交通安全規則第二條第一項第二款
    、第一百十一條第一項第一款、第一百十二條第一項第一款
    分別定有明文。再按該規則所用名詞釋義如左：三、人行道
    ：指為專供行人通行之騎樓、走廊及劃設供行人行走之地面
    道路與人行天橋及人行地下道；而汽車駕駛人在禁止臨時停
    車處所停車或在設有禁止停車標誌、標線之停車處所停車者
    ，應處新台幣（下同）六百元以上一千二百元以下之罰鍰，
    道路交通管理處罰條例第三條第三款、第五十六條第一項第
    一款、第四款亦有明文。再機器腳踏車在設有禁止停車標誌
    之處所停車而違反道路交通管理處罰條例第五十六條第一項
    第四款規定，行為人逾越應到案期限十五日內繳納罰鍰或到
    案聽候裁決者，依違反道路交通管理事件統一裁罰基準表之
    規定，應裁處罰鍰新臺幣（下同）八百元。
二、本件原處分機關臺北市交通事件裁決所以異議人即受處分人
    所有車牌號碼CRR-531 號普通重型機車於民國九十五年五月
    四日凌晨四時二分許，停放在臺北市○○○路○段一八一號
    前人行道（騎樓）設有禁止停車標誌處所，為臺北市政府警
    察局交通警察大隊警員拍照存證後逕行舉發，嗣異議人於九
    十五年六月二十日（應到案日期九十五年六月九日前）向原
    處分機關提出申訴，經原處分機關函轉舉發單位調查結果，
    仍認異議人確有前述違規行為，原處分機關乃依前揭道路交
    通管理處罰條例第五十六條第一項第四款之規定，裁處異議
    人罰鍰一千二百元。
三、異議意旨略以：當時異議人將機車停放在現場與友人聊天，
    警員未經通知即拍照舉發，為此聲明異議，請求撤銷原處分
    等語。
四、經查，本件異議人所有上開機車於九十五年五月四日凌晨四
    時二分許，在臺北市○○○路○段一八一號前人行道（騎樓
    ）設有禁止停車標誌處所停車之事實，有臺北市政府警察局
    大安分局95年7月24日北市警安分交字第09533178100號書函
    、採證照片一幀在卷可稽，復為異議人所不爭執，異議人之
    違規行為，堪以認定。又騎樓乃專供行人通行之處所，禁止
    臨時停車，亦不得停車，縱異議人辯稱其人在現場乙節屬實
    ，然其將機車停放在禁止臨時停車且設有禁止停車標誌之人
    行道上，已違反首揭交通法規之規定，要無從以其在現場為
    由解免其違規責任，異議人上開辯解，尚無足採。
五、受處分人確有於上開時間在在設有禁止停車標誌之處所停車
    之行為，原處分機關據以裁罰，固非無據，惟受處分人雖未
    於應到案日期九十五年六月九日前繳納罰鍰或到案聽候裁決
    ，遲至九十五年六月二十日始向原處分機關提出申訴，有其
    交通違規案件陳述書一紙附卷可稽，然異議人逾越應到案期
    限尚未逾十五日，依違反道路交通管理事件統一裁罰基準表
    之規定，應裁處罰鍰八百元，原處分機關以受處分人逾越到
    案日期三十日以上之基準，裁處受處分人罰鍰一千二百元，
    尚有未洽，本件受處分人之異議雖無理由，然原處分機關所
    為之處分既有未當，自應由本院撤銷原處分，依道路交通管
    理處罰條例第五十六條第一項第四款及違反道路交通管理事
    件統一裁罰基準表之規定，裁處受處分人如主文第二項所示
    之罰鍰。
據上論斷，應依道路交通案件處理辦法第二十條前段，裁定如主
文。
中    華    民    國    95    年    9     月    4     日
                  交通法庭法  官  鍾淑慧
以上正本證明與原本無異
如不服本裁定應於送達後5日內向本院提出抗告狀
                          書記官  劉英芬
中    華    民    國    95    年    9    月     18    日


司法院資訊處製作；財團法人民間司法改革基金會備份。
